【裁判字號】    89,易,2173
【裁判日期】    890913
【裁判案由】    傷害
【裁判全文】
臺灣臺南地方法院刑事判決                        八十九年度易字第二一七三號
    公  訴  人  臺灣臺南地方法院檢察署檢察官
    被      告  乙○○
右列被告因傷害案件，經檢察官提起公訴（八十九年度偵字第六九二五號），本院判
決如左：
    主  文
乙○○傷害人之身體，處有期徒刑伍月，如易科罰金，以參佰元折算壹日。
    事  實
一、乙○○於民國八十九年四月一日七時許，因甲○○至其位於臺南巿武聖路六十九
    巷四十弄三十號四樓之一之住處找其丈夫丙○○，兩人因生爭執，乙○○竟生傷
    害之故意，以手打及抓甲○○，致甲○○受有頭部外傷併左後枕部挫傷、右上唇
    皮膚擦傷約○‧三Ｘ○‧二公分、左下顎皮膚擦傷約五Ｘ○‧四公分、右前胸及
    右肩挫傷等傷害。
二、案經甲○○訴由臺南市警察局第四分局報請臺灣臺南地方法院檢察署檢察官偵查
    起訴。
    理  由
一、訊據被告乙○○固對於右揭時地曾與告訴人發生爭執一節供承不諱，惟矢口否認
    有何傷害犯行，辯稱：當時因告訴人和其先生在伊家，伊先去派出所報案，‧‧
    ‧回來進去之後，一開始有講話，後來拉拉扯扯，因伊的手指甲較長，可能刮到
    告訴人，但沒有打她云云。經查右揭事實業據告訴人於警、偵訊時及本院審理時
    指訴在卷，而告訴人因此受有上揭傷害，並有財團法人臺灣基督長老教會新樓醫
    院診斷證明書一份附卷可稽，並為被告於警訊時自承：因一時氣憤出手打了告訴
    人一巴掌等語甚明，及於偵訊時暨本院審理時供承：確有於上開時地和告訴人發
    生爭執，並曾拉拉扯扯，指甲因此刮到告訴人的臉等情，觀告訴人所受傷害情形
    亦是頭部外傷併左後枕部挫傷、右上唇皮膚擦傷約○‧三Ｘ○‧二公分、左下顎
    皮膚擦傷約五Ｘ○‧四公分、右前胸及右肩挫傷等傷害，與被告於警訊時所自承
    以手打被告一巴掌及於偵審時供述曾和告訴人發生拉扯及以指甲刮到告訴人的臉
    等所會導致受傷之情形大致相符，而用手打及以指甲刮到臉均將可能致人於傷，
    應可為被告所預知，且參告訴人所受上揭傷害之情形，自難謂被告無傷害之犯意
    及行為至明。是以被告上開所辯無非卸責之詞，不足採信。本件事證已甚明確，
    被告犯行應堪認定。
二、核被告乙○○傷害人之身體，所為係犯刑法第二百七十七條第一項之罪。爰審酌
    被告犯罪之動機、目的、手段、所生危害、其與告訴人發生爭執因而傷害告訴人
    之緣由、與告訴人關係、告訴人所受傷害情形及被告犯罪後之態度等一切情狀，
    量處如主文所示之刑，並諭知易科罰金之折算標準，以資懲儆。
據上論斷，應依刑事訴訟法第二百九十九條第一項前段，刑法第二百七十七條第一項
、第四十一條，罰金罰鍰提高標準條例第一條前段、第二條，判決如主文。
中    華    民    國      八十九    年      九        月      十三      日
                              臺灣臺南地方法院刑事第四庭
                                      法  官  楊  惠  芬
右正本證明與原本無異。
如不服本判決，應於送達後十日內向本院提出上訴狀。
                                      書記官  陳  俊  元
中    華    民    國      八十九    年      九        月      十四      日
附錄本案論罪科刑法條全文：
刑法第二百七十七條第一項：
傷害人之身體或健康者，處三年以下有期徒刑、拘役或一千元以下罰金。


司法院資訊處製作；財團法人民間司法改革基金會備份。
